臺灣彰化地方法院刑事判決　　　　　　　 96年度訴字第145號
公　訴　人　臺灣彰化地方法院檢察署檢察官
被　　　告　甲○○原名張民育.
上列被告因毒品危害防制條例案件，經檢察官提起公訴（95年度
毒偵字第4701號），被告於準備程序為有罪之陳述，經本院合議
庭裁定本件由受命法官獨任進行簡式審判程序，判決如下：
    主  文
甲○○施用第一級毒品，累犯，處有期徒刑拾壹月。扣案之海洛
因貳包（合計淨重壹點捌捌公克），沒收銷燬之。
    事  實
一、甲○○前因妨害自由案件，經臺灣臺中地方法院以93年度訴
    字第576號判決判處有期徒刑5月，嗣經臺灣高等法院臺中分
    院駁回上訴而確定，於民國94年9月19日易科罰金執行完畢
    。又因施用毒品案件，經臺灣臺中地方法院以91年度毒聲字
    第2395號裁定移送觀察、勒戒後，認無繼續施用毒品之傾向
    ，於91年9月19日釋放，並由臺灣臺中地方法院檢察署檢察
    官以91年度毒偵字第2659號不起訴處分。詎仍不知悔改，復
    基於施用第一級毒品海洛因之犯意，於95年11月17日13時許
    ，駕駛其自用小客車在花壇鄉○○○路旁，以不詳方法施用
    第一級毒品海洛因1次。嗣於同日13時30分許，在彰化縣大
    村鄉○○路○段329號前，為警查獲，並扣得第一級毒品海洛
    因2包（合計淨重1.88公克）。
二、案經內政部警政署航空警察局報請臺灣彰化地方法院檢察署
    檢察官偵查起訴。
    理  由
一、本件被告甲○○所犯係刑事訴訟法第273條之1規定得行簡式
    審判程序之罪，其於準備程序就前揭被訴事實為有罪之陳述
    ，本院合議庭裁定由受命法官獨任進行簡式審判程序，合先
    敘明。
二、據以論罪之證據名稱：
（一）昭信科技顧問股份有限公司濫用藥物尿液檢驗報告1紙。
（二）航空警察局被採尿人姓名資料編號對照表、航空警察局查
      獲涉嫌毒品危害防制條例案初步鑑驗報告單各1紙。
（三）法務部調查局鑑定書1紙。
（四）扣案之海洛因2包（合計淨重1.88公克）。
（五）查獲照片7張。
（六）被告在警詢、偵訊時及本院審理時之自白。
三、論罪與量刑：
（一）被告前因施用毒品案件，經送觀察勒戒，於91年9月19日
      執行完畢釋放，係於觀察勒戒執行完畢釋放後5年內再犯
      本件施用毒品罪。核被告所為，係犯毒品危害防制條例第
      10條第1項之施用第一級毒品罪。被告於施用前後持有第
      一級毒品海洛因之低度行為，為施用之高度行為所吸收，
      不另論罪。另被告有事實欄所載之前科，於94年9月19日
      易科罰金執行完畢之事實，有臺灣高等法院被告前案紀錄
      表在卷可稽，被告受此有期徒刑執行完畢後，5年以內故
      意再犯有期徒刑以上之罪，為累犯，應依刑法第47條第1
      項之規定，加重其刑。
（二）公訴意旨認被告自95年8、9月間某日起，至同年11月17日
      中午某時許止，在不詳處所，有施用第一級毒品多次之犯
      行，所為係集合犯等語。惟「集合犯」之態樣，係依一般
      社會通念，特定犯罪行為具有反覆實施之特性，而立法者
      於制定刑罰法律之初，亦已認知該種行為類型之反覆性，
      有意藉由法條中客觀構成要件之行為要素，涵括上開具有
      反覆實施特性之數個犯罪行為，僅受一次刑法之評價；然
      施用毒品犯罪，或為零星偶一之施用，或尚未成癮，自難
      認立法者於制定刑罰法律之初，已認知該種行為類型之反
      覆性，且有意藉由法條中客觀構成要件之行為要素，涵括
      上開具有反覆實施特性之數個犯罪行為，是多次施用毒品
      犯罪之行為，尚無論以「集合犯」之餘地。復按被告之自
      白，不得作為有罪判決之唯一證據，仍應調查其他必要之
      證據，以察其是否與事實相符，刑事訴訟法第156條第2項
      定有明文。查起訴書所指此部份之犯行，除被告之自白外
      ，既無其他證據足以證明，復無任何尿液檢驗報告，可供
      本院查核，而被告所持有之海洛因2包，係95年11月17日
      查獲前1日所買，業據被告供述在卷，亦無從據此認定被
      告自95年8、9月間起施用毒品，是尚難僅憑被告之自白遽
      認被告確有此部份之犯行。惟依公訴意旨認此部分與前開
      有罪部分有集合犯之實質上一罪關係，爰不另為無罪之諭
      知，併此敘明。
（三）爰審酌被告前有多次毒品犯行，及有妨害自由犯行，其曾
      經觀察、勒戒，本次又再施用毒品，及其所持有之海洛因
      數量甚多，惟被告施用毒品犯行，性質上乃屬自戕之行為
      ，及犯後坦承犯行等一切情狀，量處如主文所示之刑，以
      示懲儆。扣案之海洛因2包（合計淨重1.88公克），係屬
      第一級毒品，應依毒品危害防制條例第18條第1項前段規
      定沒收銷燬之。
據上論斷，依刑事訴訟法第273條之1第1項、第299條第1項前段
，毒品危害防制條例第10條第1項、第18條第1項前段，刑法第11
條、第47條第1項，判決如主文。
本案經檢察官吳宗達到庭執行職務
中　　華　　民　　國　　96　　年　　 2　　月　  13　　日
                  刑事第六庭      法  官  林欣苑
以上正本證明與原本無異。
如不服本判決，應於判決送達後十日內向本院提出上訴狀 (須附
繕本 )。
中　　華　　民　　國　　96　　年　　2　　 月　　15　　日
                                  書記官  詹國立
附錄本案論罪科刑法條全文：
毒品危害防制條例第10條
施用第一級毒品者，處 6 月以上 5 年以下有期徒刑。
施用第二級毒品者，處 3 年以下有期徒刑。
